【裁判字號】    97,基簡,525
【裁判日期】    970826
【裁判案由】    拆屋還地
【裁判全文】
臺灣基隆地方法院民事裁定             97年度基簡字第525號
原      告  甲○○
訴訟代理人  林宇文律師
上列當事人間債務人異議之訴事件，本院裁定如下：
    主  文
本件訴訟標的價額核定為新臺幣貳仟零參拾肆萬玖仟貳佰伍拾元
。原告至遲應於前開核定訴訟標的價額之裁定確定後七日內，向
本院補繳第一審裁判費新臺幣壹拾捌萬柒仟壹佰壹拾元。如未依
期補正，即駁回其訴。
    理  由
一、按提起民事訴訟應依民事訴訟法第77條之13規定繳納裁判費
    ，此為必須具備之程式。
二、次按核定訴訟標的之價額，以起訴時之交易價額為準，無交
    易價額者，以原告就訴訟標的所有之利益為準，民事訴訟法
    第77條之1第2項定有明文。查原告主張被告應返還被告占用
    其與其他共有人所有之基隆市○○區○○段五小段第6之4、
    6之5地號土地，面積經實測合計176.95平方公尺，而上揭地
    號土地公告現值每平方公尺為115,000元，因此系爭訴訟標
    的交易價額為20,349,250元（176.95×115,000＝
    20,349,250 ，爰核定本件訴訟標的價額為20,349,250元。
三、再按「因財產權而起訴，其訴訟標的之金額或價額在新臺幣
    十萬元以下部分，徵收一千元；逾十萬元至一百萬元部分，
    每萬元徵收一百元；逾一百萬元至一千萬元部分，每萬元徵
    收九十元；逾一千萬元至一億元部分，每萬元徵收八十元；
    逾一億元至十億元部分，每萬元徵收七十元；逾十億元部分
    ，每萬元徵收六十元；其畸零之數不滿萬元者，以萬元計算
    。」，民事訴訟法第77條之13定有明文。又依「臺灣高等法
    院民事訴訟、非訟事件、強制執行費用提高徵收數額標準」
    規定，訴訟標的之金額或價額逾十萬元部分，加徵原定數額
    十分之一。本件訴訟標的價額為20,349,250元，故應徵第
    一審裁判費191,080元。
四、當事人對於本院核定訴訟標的價額之裁定，得於10日內抗告
    。故原告至遲應於本院前開核定訴訟標的價額之裁定確定後
    5日內，向本院補繳扣除前已繳納裁判費3,970元後之裁判費
    187,110元，如未依期補正，即以裁定駁回其訴。
五、依民事訴訟法第77條之1、第249條第1項但書規定，裁定如
    主文。
中    華    民    國    97    年    8     月    26    日
                  基隆簡易庭法  官  王翠芬
以上正本係照原本作成。
一、如不服本裁定主文第1項，得於本裁定送達後10日向本院提
    出抗告狀，並繳納抗告裁判費新臺幣1000元，抗告於臺灣高
    等法院。
二、對本裁定主文第 2項，不得抗告。
中    華    民    國    97    年    8     月    26    日
                            書記官  林建清


司法院資訊處製作；財團法人民間司法改革基金會備份。
